臺灣桃園地方法院刑事判決　
                                   110年度審訴字第1036號
公  訴  人  臺灣桃園地方檢察署檢察官
被      告  許復興

                    住桃園市○○區○○路0 段000 巷000 號00樓  
上列被告因違反毒品危害防制條例案件，經檢察官提起公訴（11
0 年度毒偵字第3368號），被告於準備程序中就被訴事實為有罪
之陳述，經告知簡式審判程序之旨，並聽取公訴人及被告之意見
後，由本院合議庭裁定由受命法官獨任進行簡式審判程序，判決
如下：  
    主      文
許復興施用第一級毒品，累犯，處有期徒刑柒月；又施用第二級
毒品，累犯，處有期徒刑參月，如易科罰金，以新臺幣壹仟元折
算壹日。
扣案之吸食器壹組沒收。
    事實及理由
一、本件犯罪事實及證據，除證據部分補充「桃園市政府警察局
    中壢分局110年12月27日中警分刑字第1100088485號函暨檢
    送員警職務報告、被告許復興於本院準備程序及審理時之自
    白」外，餘均引用檢察官起訴書所載（詳如附件）。
二、論罪科刑：
  ㈠核被告所為，分別係犯毒品危害防制條例第10條第1 項之施
    用第一級毒品罪、同條第2 項之施用第二級毒品罪。其持有
    為供本案施用之第一級、第二級毒品之低度行為，皆應為施
    用之高度行為吸收，均不另論罪。
　㈡被告所犯上開2 罪間，犯意各別，行為互殊，應予分論併罰
    。　
　㈢被告前因①贓物案件，經臺灣板橋地方法院（現改制為臺灣新
    北地方法院，下稱新北地院）以85年度易字第8488號判決判
    處有期徒刑8 月確定；②違反麻醉藥品管理條例案件，經本
    院以86年度訴字第1524號判決判處有期徒刑5 年2 月確定；
    ③違反肅清煙毒條例案件，經臺灣高等法院以88年度上更一
    字第457 號判決判處有期徒刑15年確定；嗣經新北地院以98
    年度聲減字第4 號裁定就前開①案件減為有期徒刑4 月確定
    ，再與②、③案件合併定應執行有期徒刑20年確定，於99年9 
    月24日縮刑假釋出監並付保護管束，迄106 年5 月28日縮刑
    期滿假釋未經撤銷，其未執行之刑，以已執行論而執行完畢
    ，有臺灣高等法院被告前案紀錄表在卷可按，是其於有期徒
    刑執行完畢後5 年內故意再犯本件有期徒刑以上之2 罪，均
    為累犯，再參照司法院大法官釋字第775 號解釋意旨，被告
    前已有多次施用毒品犯行，足顯被告對刑之執行均不知悔改
    ，其前對刑罰之反應力亦屬薄弱，此次加重最低本刑，對其
    人身自由所為之限制自無過苛之侵害，是認應依刑法第47條
    第1 項規定加重其刑。
　㈣按刑法第62條所謂發覺，係指有偵查犯罪職權之公務員已知
    悉犯罪事實與犯罪之人而言，而所謂知悉，固不以確知其為
    犯罪之人為必要，但必其犯罪事實，確實存在，且為該管公
    務員所確知，始屬相當。如犯罪事實並不存在而懷疑其已發
    生，或雖已發生，而為該管公務員所不知，僅係推測其已發
    生而與事實巧合，均與已發覺之情形有別。查卷內之桃園市
    政府警察局中壢分局查獲施用（持有）毒品案件經過情形紀
    錄表勾選查獲前嫌疑人已/始坦承施用毒品或持有毒品犯行
    之選項。惟經本院函詢桃園市政府警察局中壢分局本案是否
    因被告「自首」而查獲本件犯行？並說明「於採尿初驗（或
    檢驗）結果出來前，被告是否有自承近日內有施用毒品之情
    事？」如否，則警方係事先掌握何種事證足以合理懷疑被告
    涉嫌施用毒品乙節，據覆：「職於110 年2 月28日17時8分
    ，前往桃園市○○區○○○路000 ○0 號9 樓A2查獲犯罪嫌疑人許
    復興係臺灣桃園地方檢察署發布之毒品通緝犯，遂當場施以
    逮捕並實施附帶搜索，於套房垃圾桶內查扣安非他命吸食器
    1 組（內有第二級毒品安非他命殘渣，經刮取內容物初篩檢
    驗結果呈第二級品安非他命陽性反應），許嫌始坦承該吸食
    器係於當（28）日8 時許，在套房內施用第二級毒品安非他
    命所使用之器具，並同意警方帶返所後採集其尿液檢體；…
    。」，有職務報告在卷可考，係就本案自不合於自首要件而
    無法適用自首減刑規定，附此敘明。
　㈤爰審酌被告於為本案犯行之前，已曾因施用毒品犯行經受觀
    察、勒戒處分之執行，並甫於107 年12月7 日執行完畢釋放
    出所，本應徹底戒除毒癮，詎其仍未能自新、戒斷毒癮，竟
    仍施用足以導致人體機能發生依賴性、成癮性及抗藥性等障
    礙之第一、二級毒品，戕害自身健康，漠視法令禁制，本不
    宜寬縱，惟念其犯後自首且坦承犯行，非無悔意，兼衡其犯
    罪之動機、目的、智識程度及無業之生活狀況等一切情狀，
    分別量處如主文所示之刑，並就施用第二級毒品部分，諭知
    易科罰金之折算標準。
三、沒收：
    扣案之吸食器1組，為被告所有供其施用毒品所用之物，業 
     據被告供承在卷，爰依刑法第38條第2項前段之規定，宣告
      沒收。
據上論斷，應依刑事訴訟法第273 條之1 第1 項、第299 條第1
項前段、第310 條之2 、第454 條，判決如主文。
本案經檢察官董諭到庭執行職務。
中    華    民    國   111    年    2    月    10    日
                  刑事審查庭  法  官  李佳穎
以上正本證明與原本無異。
如不服本判決應於收受判決後20日內向本院提出上訴書狀，並應
敘述具體理由。其未敘述上訴理由者，應於上訴期間屆滿後20日
內向本院補提理由書(均須按他造當事人之人數附繕本)「切勿逕
送上級法院」。
                              書記官  蔡萱穎
中    華    民    國   111    年   2     月    10    日
附錄論罪科刑法條
毒品危害防制條例第10條
施用第一級毒品
者，處6 月以上5 年以下有期徒刑。
施用第二級毒品者，處3 年以下有期徒刑。

附件：
臺灣桃園地方檢察署檢察官起訴書
                                   110年度毒偵字第3368號
　　被　　　告　許復興　男　64歲（民國00年00月00日生）
　　　　　　　　　　　　住桃園市○○區○○路0段000巷000
　　　　　　　　　　　　　號13樓
　　　　　　　　　　　　國民身分證統一編號：Z000000000號
上列被告因違反毒品危害防制條例案件，業經偵查終結，認應提
起公訴，茲敘述犯罪事實及證據並所犯法條如下：
　　　　犯罪事實
一、許復興前因違反肅清煙毒條例等案件，經臺灣桃園地方法院
    (下稱桃園地院)先後判決判處有期徒刑3年（編號①）、6月
    （編號②）、6月（編號③），並經同法院裁定應執行有期徒
    刑3年10月確定，經入監執行後，於民國84年11月15日假釋
    出監並付保護管束，然因再犯，經撤銷假釋，所餘殘刑為2
    年2月9日；又因違反肅清煙毒條例等案件，經臺灣高等法院
    、桃園地院及臺灣板橋地方法院（現改制為臺灣新北地方法
    院，下稱新北地院）先後判處有期徒刑8月（編號④）、5年2
    月（編號⑤）、15年（編號⑥）確定，上開編號①至⑥案經新北
    地院裁定減刑並分別定應執行有期徒刑1年10月、20年確定
    ，經接續執行，於99年9月24日縮刑假釋並付保護管束，於1
    06年5月28日假釋期滿未經撤銷，視為已執行完畢。又因施
    用毒品案件，經送觀察、勒戒後，認有繼續施用毒品之傾向
    ，復經令入戒治處所施以強制戒治，於107年12月7日執行完
    畢，由本署檢察官於107年12月18日以107年度戒毒偵字第87
    號為不起訴處分確定。
二、詎仍不知悔改，基於施用第一級、第二級毒品之犯意，於11
    0年2月27日晚間某時，在桃園市中壢區某停車場內，先以將
    第一級毒品海洛因置入香菸燃燒吸食煙霧之方式，施用第一
    級毒品海洛因1次，再以將第二級毒品甲基安非他命置入玻
    璃球燒烤吸食煙霧方式，施用第二級毒品甲基安非他命1次
    。嗣於110年2月28日下午5時20分許，為警在桃園市○○區○○○
    路000○0號9樓A2室查獲，並扣得吸食器1組。
三、案經桃園市政府警察局中壢分局報告偵辦。
　　　　證據並所犯法條
一、證據清單暨待證事實：
編號 證據名稱 待證事實 1 被告許復興於警詢及本署偵查中之供述 1.被告坦承於上開時地，分別施用第一級毒品海洛因、第二級毒品甲基安非他命各1次。 2.被告坦承扣案物品為其所   有。 2 桃園市政府警察局中壢分局真實姓名與尿液毒品編號對照表1紙、檢體監管紀錄表1紙、勘察採證同意書1紙 被告於110年2月28日晚間6時40分許為警採集尿液，尿液檢體編號為E000-000號。 3 台灣檢驗科技股份有限公司濫用藥物檢驗報告1紙、臺北榮民總醫院毒品成分鑑定書1紙、扣案毒品送驗紀錄表紙 1.被告尿液經檢驗結果呈嗎啡及甲基安非他命陽性反應，證明被告有施用第一級毒品海洛因、第二級毒品甲基安非他命。 2.扣案吸食器經以乙醇溶液沖洗，沖洗液檢出安非他命、甲基安非他命成分。 4 搜索扣押筆錄暨扣押物品目錄表各1份、扣案吸食器1組 被告持有扣案物品之事實。 
二、核被告所為，係犯毒品危害防制條例第10條第1項之施用第
    一級毒品及同條第2項之施用第二級毒品等罪嫌。其持有第
    二級毒品之低度行為，為施用第二級毒品之高度行為所吸收
    ，不另論罪。被告所犯上開2罪，犯意各別，行為互殊，請
    分論併罰。扣案之吸食器1組（內含微量甲基安非他命毒品
    ），請依同條例第18條第1項前段規定宣告沒收並諭知銷燬
    。又被告前有如事實欄所載之論罪科刑及執行情形，有本署
    刑案資料查註紀錄表附卷可稽，其於徒刑執行完畢後5年內
    ，故意再犯本件有期徒刑以上之罪，為累犯，請參照司法院
    大法官解釋釋字第775號解釋意旨及刑法第47條之規定，審
    酌依累犯之規定加重其刑。
三、依毒品危害防制條例第23條第2項、刑事訴訟法第251條第1
    項提起公訴。
　　此　致
臺灣桃園地方法院
中　　華　　民　　國　  110　　年  　8 　 月　　31　　日
                          檢　察　官  曾柏涵
本件證明與原本無異
中　　華　　民　　國  　110　　年　  9  　月　  14  　日
　　　　　　　　　　　　　書　記　官  李美靜
所犯法條：毒品危害防制條例第10條
毒品危害防制條例第10條
施用第一級毒品者，處 6 月以上 5 年以下有期徒刑。
施用第二級毒品者，處 3 年以下有期徒刑。